---
title: "ESS_descriptive_statistics_V4"
author: "Marei Göbelbecker"
date: "`r Sys.Date()`"
output: html_document
---

```{r setup, include=FALSE}
knitr::opts_chunk$set(echo = TRUE)
```

```{r install-packages, echo = FALSE, eval=FALSE, message = FALSE}

# Download Packages

install.packages(c(
  "tidyverse",  # Datenaufbereitung & Visualisierung
  "skimr",      # Übersichtliche Daten-Zusammenfassung
  "psych",      # Deskriptive Statistik
  "rmarkdown",  # Für R Markdown selbst
  "knitr",      # Code-Ausgabe in R Markdown
  "tinytex",    # Nur für PDF-Export nötig
  "labelled"
))
install.packages("modelsummary", type = "binary")
  
tinytex::install_tinytex()  # Nur beim ersten Mal notwendig
```

```{r load-packages, include=FALSE, message = FALSE}

# Load Packages

library(haven)
library(here)
library(tidyverse)   
library(skimr)       
library(psych)       
library(rmarkdown)   
library(knitr)       
library(tinytex)     
library(labelled)
library(dplyr)
library(tidyr)
library(modelsummary)

```

```{r, include=FALSE, message = FALSE}

# Importing Data

dt_raw <- read_sav(here("data","ESS_data_raw.sav")) 

# New Data

dt_new <- dt_raw %>%
  filter(essround %in% 8:11) %>%
  mutate(
    age_group = case_when(
      agea < 30 ~ "<30",
      agea >= 30 & agea <= 59 ~ "30–59",
      agea >= 60 ~ "60+"
    ))  %>%
  mutate(
    age_group = factor(age_group, levels = c("<30", "30–59", "60+")),
    polintr_rev = 5 - polintr  # higher = more interested
    )

```


# Alternative Forschungsfragen – Bereich C: Politisches Vertrauen

## Vertrauen junge Menschen weniger in internationale Institutionen wie die UN oder die EU? 
→ agea → trstun, trstep.

```{r}
table(dt_new$trstun)
glimpse(dt_new$trstun)


mod1 <- lm(trstun ~ age_group, data = dt_new)
summary(mod1)

mod1.1 <- lm(trstep ~ age_group, data = dt_new)
summary(mod1.1)

# mod1.1 <- lm(trstep ~ age_group + cntry, data = dt_new)
# summary(mod1.1)
```
- Young People trust the UN less & the EU even less, highly significant 
- On average, differs between countries

## Hängt Vertrauen in Polizei oder Justiz mit dem Vertrauen in politische Institutionen zusammen? 
→ Korrelationsmatrix zwischen trstplc, trstlgl, trstplt, trstprt.

```{r}
vars <- dt_new %>%
  select(trstplc, trstlgl, trstplt, trstprt)

cor_matrix <- cor(vars, use = "complete.obs")

# Matrix anzeigen
print(round(cor_matrix, 2))

# Optional: Visualisierung
corPlot(cor_matrix, numbers = TRUE, main = "Korrelationsmatrix Vertrauen")
```
- von -1 (perfekte negative Korrelation) bis +1 (perfekte positive Korrelation)

- Vertrauen in politische Institutionen (trstplt, trstprt) ist eng miteinander verbunden.
- Vertrauen in Rechtsinstitutionen (trstplc, trstlgl) ist ebenfalls stark korreliert.
- Die Verbindung zwischen diesen beiden Gruppen ist positiv, aber deutlich schwächer.

- politische und nicht-politische Institutionen werden als unterschiedliche Vertrauensdomänen wahrgenommen können sich aber durchaus gegenseitig beeinflussen 
